臺灣高等法院高雄分院刑事判決　　　　　九十一年度上易字第一五五三號
　　上　訴　人　臺灣高雄地方法院檢察署檢察官
　　被　　　告　戊○○
右上訴人因被告竊盜案件，不服臺灣高雄地方法院九十一年度易字第八一四號，中華
民國九十一年九月十六日第一審判決（起訴案號：臺灣高雄地方法院檢察署九十一年
度偵字第四四號及移送併辦九十一年度偵字第一０一四一號、九十一年度偵字第六八
五六號、及九十一年度偵字第二八七二號）提起上訴，本院判決如左：
    主  文
原判決撤銷。
戊○○共同連續結夥三人以上攜帶兇器竊盜，處有期徒刑貳年。
扣案之銅線專用大鐵剪、萬用鯉魚鉗各壹把、一字型螺絲起子、十字型螺絲起子、梅
花扳手、活動扳手、Ｔ字型六角扳手、Ｌ型六角扳手各壹支均沒收。
    事  實
一、戊○○因染上毒癮而無正當職業，竟基於意圖為自己不法所有之概括犯意，先後
    於：
（一）九十年十二月十七日由李東昇（業經原審於九十一年八月十六日判處有期徒刑
      十月）提議，並邀集戊○○、溫秋安（另由原審以九十年易字第三七二０號調
      查、審理中）及劉展鳳（另由原審以九十一年易字第五一四號判決有期徒刑十
      月確定）等共四人，共同意圖為自己不法之所有，一同前往位於高雄縣旗山鎮
      東昌里南寮巷十九之一號由丁○○所經營之「甜心冰淇淋」工廠（無人居住）
      之二樓之機房內拆卸條狀式之導電銅板，並剪下電纜線等物，以供變賣換取現
      金，李東昇即結夥戊○○、溫秋安及劉展鳳共四人，於九十年十二月十七日十
      三時許（起訴書誤載為十四時三十分許），由溫秋安駕駛孫永芳所有（於九十
      年十二月八日一時十分許，置於高雄縣美濃鎮○○里○○街四十一巷三十九號
      自宅前失竊）之未掛車牌而引擎號碼為三Ｇ八二Ｈ二七０七一號之自小貨車載
      劉展鳳，及戊○○駕駛一台無車牌已報廢之自小貨車（引擎號碼ＹＮＬ—00
      000000號）載李東昇，四人共同前往前開「甜心冰淇淋工廠」，並由戊○○提供所有之客觀上足以對人之生命、身體具有危險及威脅性，可供凶器使
      用之銅線專用之大鐵剪、萬用鯉魚鉗各一把、一字型螺絲起子、十字形螺絲起
      子、梅花扳手及活動扳手各一支等工具，至前開工廠後即從後方未設圍牆之處
      進入前開工廠內，並至二樓機房，四人分別以前開工具一同進行拆卸銅板等物
      ，並將拆卸下之銅板與電纜線等均放置於機房內地面，置於實力支配下，進行
      拆解時，為警據報當場逮捕，並扣得供李東昇等人拆卸銅板、剪電纜所使用之
      銅線專用大鐵剪、萬用鯉魚鉗各一把、一字型螺絲起子、十字型螺絲起子、梅
      花扳手及活動扳手各一支等物，始查悉前情。
（二）復於九十一年二月二十日與余枝淵共同基於意圖為自己不法所有之犯意，先由
      余枝淵駕駛所竊得車號ＹＷ—七五三三號廂行車（余枝淵另案由台灣屏東地方
      法院檢察署偵查中）載戊○○，於是日二十一時三十分許，一同行駛至高雄縣
      美濃鎮○○街二五七號前，見一台行車執照已報廢（原車牌號碼為ＺＮ—四九
      九號、引擎號碼：0000000號）之大貨車停置於路旁，車上放置板模，
      戊○○藉該台大貨車車門未上鎖，且車鑰匙尚插在車內電門鎖上，即發動車輛
      離開，並竊得該台大貨車及車上板模，並於是日二十二時許，行經民生路與民
      族路口撞擊由林日華騎乘車號ＷＪＶ—七七二號輕型機車後載溫欽賢之車輛後
      ，至林日華及溫欽賢二人跌倒受傷（林日華已因傷重不治死亡），戊○○停下
      車後，立即搭乘上後方由余枝淵所駕駛之前開廂行車後逃逸（戊○○涉犯公共
      危險罪及過失致死罪部分，另函送台灣高雄地方法院檢察署偵辦）。
（三）另於九十一年三月二十六日八時許，仍承前開犯意，先前往台南市○○路○段
      七六之三號前，持己有且客觀上可供作凶器使用之六角扳手一支，竊得丙○○
      所有並停放路旁之車號ＳＶ—二九五二號自用小貨車。
（四）又於九十一年三月二十九日，駕駛右贓車至高雄找友人賴慶雄（另案由原審調
      查、審理中），雙方共同基於意圖為自己不法所有之犯意聯絡，於是日十時許
      ，由戊○○駕駛該部所竊得之自小貨車附載賴慶雄一同前往高雄縣旗山鎮○○○路一五二號已停工之工廠內，竊得乙○○○所有之冷凍機械一台。
（五）又於九十一年五月十三日二十一時許夥同黃亮有，共同意圖自己不法所有，在
      屏東縣南二高三八五段屏三橋處竊取己○○所有ㄇ型鐵條三十六條，工字扥架
      墊塊六個。
（六）又於九十一年五月二十一日十一時三十分許，行經高雄市○○街空地旁，見庚○○所有之車號Ｅ四—四七六０號自小貨車停置於路旁，即以己有之客觀上可
      供凶器使用之六角扳手開啟車門後竊得該車供己代步使用，戊○○竊得該自小
      客車後隨即駕駛至屏東縣，並停放在屏東縣萬巒鄉○○村○○路旁之「佳男公
      園」附近，並於是日十五時三十分許，正持六角扳手欲開啟車門時，適有屏東
      縣警察局內埔分局佳佐派出所員警曾憲國執行戶口查察勤務時，見戊○○形跡
      可疑，立即上前盤查，戊○○因心虛即拔腿逃逸，然逃至佳男公園後方橋下涵
      洞內，仍為警查獲。
二、案經高雄縣警察局旗山分局報請臺灣高雄地方法院檢察署檢察官偵查起訴（公訴
    人於起訴書上誤繕為刑事訴訟法第四百五十一條第一項），暨屏東縣警察局內埔
    分局報請屏東地方法院檢察署併請原審及本院審理。
    理  由
一、右揭犯罪事實（二）（三）（四）之部分，業據被告戊○○於本院調查、審理時
    坦承無訛，核予被害人丙○○、乙○○○、溫發成所述遭竊情節相符，復有證人
    即目睹被害人溫發成之大貨車遭竊後行駛在路上之溫振堂證述甚詳，及共犯賴慶
    雄及余枝淵二人證述於前開時、地與被告共同竊盜過程甚明，並有口卡指認單、
    扣押物品目錄表各一紙、贓物認領保管單二紙在卷可稽，是被告此部分之自白，
    核與事證相符，堪以採信。
二、另訊據被告固坦承於犯罪事實（一）所載之時間，與同案告李東昇及共犯溫秋安
    及劉展鳳等人一同前往前開冰淇淋工廠行竊電板及簡電線等情不諱，惟於原審矢
    口否認有何竊盜犯行，辯稱：當甲是由李東昇提議稱去剪沒有人要的電線，伊才
    跟著一起去云云。然查：右開犯罪事實（一）之部分，業據被害人丁○○於警、
    偵訊中指述：因冰淇淋工廠曾遭竊，伊即託請附近農夫注意進出人員，於九十年
    十二月十七日十四時許，伊接到農友打電話通知有人駕駛二台小貨車停在工廠後
    方之產業道路上，人並進入工廠內，伊立即報警，伊即與警方一同前往工廠，到
    二樓之電機房，即看到被告共有四名男子在機房內拆解導電銅板，且機器遭拆的
    亂七八糟，電纜線也被剪完等情綦詳，復據共犯溫秋安、劉展鳳分別證述甚明，
    共犯溫秋安稱：當甲早上由被告找伊去一間工廠拆除高壓零件，當時伊開貨車載
    劉展鳳，戊○○另外開一台貨車載被告，到達前開冰淇淋工廠時，因大門上鎖，
    即繞道旁邊長有雜草，並有一間土地公廟處，因沒有圍牆，伊等人跨過土地公廟
    就繞進去，進入工廠後係至二樓拆卸發電機之銅板，是四人分別用螺絲起子、扳
    手及大鐵剪等工具進行拆卸，所拆下之銅板尚置於二樓，未搬到樓下車上等情甚
    明；共犯劉展鳳證稱：當甲是由被告李東昇提議稱至前開停工工廠竊取工廠內之
    物品，並由被告李東昇帶領，伊即由溫秋安駕駛無車牌之自小貨車到達前開工廠
    ，趁沒有人時侵入工廠內，共有四人一同前往，四人並在工廠內拆銅板，渠等是
    用大鐵剪拆銅板，該支鐵剪是被告戊○○的，其餘工具是放在現場，還在拆時，
    就被警察抓到等語甚明，且共同被告李東昇亦於警、偵訊中坦承共同竊盜甚明，
    且被告戊○○於警、偵訊時均陳稱：伊與李東昇、溫秋安、劉展鳳等三人趁工廠
    都沒有人時，直接進入工廠二樓電機房，竊取導電銅板八大塊、六小塊及電纜線
    ，此次是由李東昇提議稱該機工廠沒有人看並叫伊去賺錢，尚在拆時就被抓到等
    語明確。此外，並有現場相片十三幀在卷可稽。是被告於原審誆稱不知所為係行
    竊云云，顯為避就之詞，不足採信。
三、又訊據被告戊○○亦坦承有前述（六）之犯行，惟於原審否認有竊取上開車號自
    小貨車，辯稱：伊並未竊取該台自小貨車，因當甲伊與友人共三人騎乘機車三貼
    ，騎到佳佐附近公園，被警察攔下，伊因通緝怕被警察抓到所以就逃跑，一直跑
    到一座橋下涵洞內被警察抓到，因伊身上帶一支六角扳手，伊在警車上時該之六
    角扳手掉出來，員警就問伊是否要持該支六角扳手偷車，是警察拗伊承認云云。
    惟查，前開犯罪事實（六）之部分，業據被害人庚○○指陳：車號Ｅ四—四七六
    ０自小貨車是伊所有，原停放在高雄市○○街空地，因伊工作較忙，一直到警方
    通知伊時才知車輛失竊，停放時該車兩側車門均有上鎖等情綦詳，復有證人即查
    獲被告之佳佐派出所警員曾憲國在庭證述：伊當甲勤務為戶口查察，在伊轄區○○○路附近看到被告戊○○行跡鬼祟，並打開一台自小貨車車門後坐在車上，伊
    就過去查詢，並有看到一把六角扳手插在電源孔上，伊就叫被告戊○○查出身份
    證件，並用無線電查詢時，被告戊○○趁機逃逸，一直跑到佳男公園附近橋下才
    追到被告等語甚明；且被告於警詢中已承稱：於九十一年五月二十一日伊在高雄
    市三民區閒逛，尋找要偷竊車輛，於十一時三十分許，在高雄市○○區○○街之
    空地上發現Ｅ四—四七六０號自小貨車，見四下無人，就使用已磨成扁平狀六角
    扳手開啟車門，並發動車輛將車子開走，並停到屏東縣萬巒相民生路段，正要開
    車因見到警察來，當然就要逃跑，伊跑到公園後面橋下涵洞內等語；及於檢察官
    偵查中亦稱：當甲下午二時許，伊在屏東縣萬巒鄉○○路要偷車，伊是拿六角扳
    手要開別人車門，還沒有打開車門警察就來了等語綦詳，且被害人庚○○失竊車
    輛尚未報警，已據被害人庚○○陳述甚明，是被告所稱在騎機車違規為警查獲攔
    下時，員警如何得知剛好路旁會有一台遭竊自小貨車！另經本院查詢法務部戶役
    政連結作業系統查詢出「歐春成」之年籍資料，然被告卻稱其友人並非該名歐春
    成，其所認識之「歐春成」尚未結婚等語，惟據前開戶役政資料並無被告所稱之
    資料，有法務部戶役政連結作業系統一紙在卷可參。此外，並有扣押物品清單、
    偵查報告書、行照，及屏東縣警察局內埔分局贓物保領結書各一分，與相片二幀
    在卷足憑，是被告在原審空言否認稱遭警誣陷云云，顯係臨訟卸責之詞，不足採
    信，此部分事證亦明，被告此部分之犯行堪以認定。
四、前述（五）之犯行，訊據被告坦白承認，核與共犯黃亮友警詢時供述相符，並經
    被害人己○○指述明確，另有指認口卡片，贓物保領結書、照片五幀在卷可稽，
    此部分罪證明確，犯行亦堪認定。
五、並查，扣案之銅線專用之大鐵剪長約八十一公分、萬用鯉魚鉗長約二十四公分、
    前端尖銳、一字型螺絲起子長約三十五公分、十字形螺絲起子長約八點五公分，
    二支起子前端均尖銳、梅花扳手長約二十九點五公分，及活動扳手長約二十五公
    分等工具，均為金屬製品，形體均具規模，且均屬金屬材質，前端銳利，另Ｔ字
    型六角扳手及Ｌ型之六角扳手，亦均為金屬材質，分別長約十八公分與十點七公
    分，Ｔ字型六角扳手在前端約六公分處削平，Ｌ型六角扳手則在前端約五點五公
    分處壓平，所壓平之處均銳利，有贓證物品清單三紙，及原審九十一年三月二十
    一日勘驗筆錄暨勘驗相片六幀、同年五月十七日與同年七月四日之勘驗筆錄與勘
    驗相片共二幀附卷可憑。且被告以前開工具用作拆卸銅板及偷竊車輛開啟車門之
    工具，足認前開工具在客觀上均具危險性足以傷害人，堪為兇器甚明。
六、按刑法第三百二十一條第一項第三款之攜帶兇器竊盜罪，係以行為人攜帶兇器竊
    盜為其加重條件，此所謂兇器，其種類並無限制，凡客觀上足對人之生命、身體
    、安全構成威脅，具有危險性之兇器均屬之，且祇須行竊時攜帶此種具有危險性
    之兇器為已足，並不以攜帶之初有行兇之意圖為必要（最高法院七十四年三月十
    九日刑庭總會決議參照）。查扣案之銅線專用大鐵剪、萬用鯉魚鉗、一字型螺絲
    起子、十字型螺絲起子、梅花扳手、活動扳手、Ｔ自型六角扳手及Ｌ字型六角扳
    手等物，以之攻擊於人，於客觀上均足以為殺害或傷害人之生命、身體之器械，
    堪認為凶器。並按竊盜罪既遂或未遂之判斷，係以物之原持有支配關係之破壞，
    與新持有支配關係之建立為判斷之依據，即他人之物尚未入行竊者之實力支配下
    ，則為未遂。而本件被告於前開時、地已著手拆卸導電銅板及電纜等物，雖所拆
    卸之導電銅板及電纜等物均尚置於機房內，惟已置於被告自己實力支配之下，故
    核被告就前開犯罪事實（一）部分所為，係犯刑法第三百二十一條第一項第三款
    及第四款之結夥三人攜帶兇器竊盜既遂罪，就前開犯罪事實（二）（四）（五）
    部分所為係犯刑法第三百二十條第一項之竊盜罪；就前開犯罪事實（三）（六）
    部分所為，均係犯刑法第三百二十一條第一項第三款之攜帶凶器竊盜罪；被告就
    前開犯罪事實（一）部分與同案被告李東昇及共犯溫秋安、劉展鳳間，就前開犯
    罪事實（二）與共犯余枝淵之間，就前開犯罪事實（四）部分，與共犯賴慶雄間
    ，就前開犯罪事實（五）與己○○間，分別有犯意之聯絡及行為之分擔，均為共
    同正犯。又被告先後六次竊盜犯行，時間緊接，所犯係基本構成要件相同之罪，
    顯係基於概括犯意為之，應依連續犯規定從情節較重之第九十年十二月十七日結
    夥三人以上攜帶凶器竊盜該次犯行論以一罪，並加重其刑。
七、原審據以論罪科刑，固非無見，但未及論究事實欄（五）之犯行，主文欄又誤以
    累犯論，理由欄又未論事實欄（三）部分之竊盜犯行，且對九十年十二月十七日
    之犯行誤為未遂，均有未洽，檢察官上訴指摘原判決不當，為有理由，應予撤銷
    改判。審酌被告素行不良，有台灣高等法院被告全國前案紀錄表一份在卷可佐，
    竟因沈溺毒癮，又無正當職業，而行竊之動機，目的，與其他共犯一同行竊之竊
    盜行為，破壞被害人之工廠，對前開被害人所造成之困擾及損失，竊得財物之價
    值、犯後坦承竊盜犯行之態度等一切情狀，量處如主文所示之刑，以資懲儆。
八、扣案之銅線專用大鐵剪、萬用鯉魚鉗各一把、一字型螺絲起子、十字型螺絲起子
    、梅花扳手、活動扳手、Ｔ字型六角扳手，及Ｌ字型六角扳手各一支，均為被告
    所有並提供為前開行竊時所使用之工具，業據共犯劉展鳳於原審審理時陳述甚明
    ，被告戊○○亦坦承前開Ｔ字型六角扳手及Ｌ字型六角扳手均為其所有，並供為
    行竊前開貨車所使用之物，均依刑法第三十八條第一項第二款之規定沒收之。
九、事實欄（二）至（六）之犯行，即併案部分，雖未據公訴人起訴，惟與前開起訴
    犯罪事實具有連續犯之裁判上一罪之關係，應為起訴效力所及，基於審判不可分
    原則，應併予審理。
據上論斷，應依刑事訴訟法第三百六十九條第一項前段、第三百六十四條、第二百九
十九條第一項前段，刑法第二十八條、第五十六條、第三百二十一條第一項第三款、
第四款、第三十八條第一項第二款，判決如主文。
本案經檢察官王登榮到庭執行職務。
中    華    民    國     九十一     年      十二      月       三       日
                              臺灣高等法院高雄分院刑事第九庭
                                  審判長法官  張明松
                                        法官  任森銓
                                        法官  江泰章
右正本證明與原本無異。
不得上訴。
                                      書記官  郭榮芳
中    華    民    國     九十一     年      十二      月        四      日
附錄  本判決論罪科刑法條：
刑法第三百二十條第一項
意圖為自己或第三人不法之所有，而竊取他人之動產者，為竊盜罪，處五年以下有期
徒刑、拘役或五百元以下罰金。
刑法第三百二十一條
犯竊盜罪而有左列情形之一者，處六月以上五年以下有期徒刑：
一、於夜間侵入住宅或有人居住之建築物、船艦或隱匿其內而犯之者。
二、毀越門扇、牆垣或其他安全設備而犯之者。
三、攜帶兇器而犯之者。
四、結夥三人以上而犯之者。
五、乘火災、水災或其他災害之際而犯之者。
六、在車站或埠頭而犯之者。
前項之未遂犯罰之。
                                                                    Ａ
